【裁判字號】    89,訴,2270
【裁判日期】    900129
【裁判案由】    損害賠償
【裁判全文】
臺灣板橋地方法院民事判決  八十九年度訴字第二二七○號
    原      告  甲○○
    被      告  聲寶股份有限公司
    法定代理人  乙○○
右當事人間請求損害賠償事件，本院判決如左：
    主    文
原告之訴駁回。
訴訟費用由原告負擔。
    事    實
甲、原告方面：
一、聲明：被告應給付原告新臺幣（下同）四百三十七萬元。
二、陳述：
  (一)緣被告前因請求給付貨款事件，聲請鈞院對原告以八十八年度全速字第三三六號
    裁定准予假扣押，致使原告所有之不動產被查封，而被告業已聲請鈞院以八十九
    年度全聲字第三二八號撤銷假扣押在案。
  (二)本件原告因於民國八十八年二月二十六日看到住處門外張貼前開查封公告，因不
    懂法律而需不斷至法院查詢，致無心在工作上，原告原本係在大陸地區東莞市與
    香港人、大陸人合資設立飾面板廠，成立香港俊豪木業公司，並在公司內擔任業
    務經理一職，惟因查詢有關假扣押一案之過程中影響業務，致被公司開除，且需
    賠償公司之損失，而原告原本每月領有月薪九萬五千元，惟迄今仍無法找到工作
    ，無薪資收入，為此請求被告賠償自八十八年二月起迄今之生活費，共計四百三
    十七萬元。
三、證據：提出股東會議紀錄及存證信函影本各一紙為證。
乙、被告方面：
    本件未經言詞辯論，被告爰未提出任何聲明或陳述。
    理    由
一、按原告之訴，依其所訴之事實，在法律上顯無理由者，法院得不經言詞辯論，逕
    以判決駁回之，民事訴訟法第二百四十九條第二項定有明文。次按，債權人依民
    事訴訟法第五百三十條第三項規定聲請撤銷假扣押裁定者，依同法第五百三十一
    條規定，固應賠償債務人因假扣押或供擔保所受之損害。惟損害賠償之債，以有
    損害之發生及有責任原因之事實，並二者之間，有相當因果關係為成立要件。故
    原告所主張損害賠償之債，如不合於此項要件者，即難謂有損害賠償請求權存在
    （最高法院四十八年度臺上字第四八一號判例意旨可資參照）。
二、經查，本件原告依其主張，無非係以因遭被告聲請假扣押，致無心工作而遭任職
    之公司開除，至今仍無工作，為此請求被告賠償生活費云云，惟被告之實施假扣
    押通常並不會造成原告遭任職公司開除之結果，自難謂其無薪資收入作為生活費
    係其所受之損害，其間顯欠缺相當因果關係。從而，揆諸前開說明，原告依侵權
    行為之法律關係，請求被告賠償四百三十七萬元，自非有理，原告所為本件請求
    顯無理由，依法爰由本院不經言詞辯論，予以判決駁回。
三、結論：本件原告之訴為無理由，依民事訴訟法民事訴訟法第二百四十九條第二項
    ，第七十八條，判決如主文。
中      華      民      國    九十      年      一      月    二十九    日
                                臺灣板橋地方法院民事第二庭
~B法      官  王士珮
右為正本係照原本作成。
如對本判決上訴，須於判決送達後廿日內向本院提出上訴狀。
中      華      民      國    九十      年      一      月    二十九    日
~B法院書記官  尤秋菊


司法院資訊處製作；財團法人民間司法改革基金會備份。
